臺灣高等法院刑事裁定　　　　　　　　 94年度毒抗字第373號
抗　告　人
即　被　告 　甲○○
上列抗告人即被告因毒品危害防制條例案件，不服台灣基隆地方
法院中華民94年8月31日裁定（94年度毒聲字第352號），提起抗
告，本院裁定如下：
    主  文
抗告駁回。
    理  由
一、本件聲請意旨略以：本件抗告人即被告甲○○於民國九十四
    年六月二十四日下午七時三十分採尿前九十六小時以內某時
    刻，在不詳地點，施用第二級毒品安非他命一次。嗣於九十
    四年六月二十四日，在其基隆市○○區○○路六０五巷二十
    號之住處，為警查獲，經採尿送驗結果，呈含有甲基安非他
    命之陽性反應，足見其有施用第二級毒品之犯行無疑，爰依
    毒品危害防制條例第二十條第一項及觀察勒戒處分執行條例
    第三條第一項、第二項規定，聲請裁定將被告送勒戒處所觀
    察、勒戒等語。
二、原法院裁定略以：經查：被告之尿液，經台灣尖端先進生技
    醫藥股份有限公司以ＧＣ／ＭＳ氣相層析質譜儀法檢驗結果
    ，呈含有甲基安非他命之陽性反應，有該公司濫用藥物檢驗
    報告一紙附卷足憑。其次，依毒品檢驗學之常規，尿液毒品
    反應之檢驗方法，對於受檢驗者是否確有施用毒品行為之判
    斷，恆有絕對之影響；以酵素免疫分析或薄層層析法等方式
    為初步篩檢者，具有相當程度偽陽性之可能；如另以氣（液
    ）相層析、質譜分析等較具公信力之儀器為交叉確認，則出
    現偽陽性反應之機率極低。申言之，以氣相層析質譜儀作藥
    物及其代謝產物之定性及定量分析，幾乎不會有偽陽性反應
    產生，是為毒品檢驗學之常規，自足據為對被告不利事實之
    認定，此亦為邇來我國實務所是認。因此，堪認依上述確認
    之檢驗方法，不致誤判為毒品之陽性反應。再者，依行政院
    衛生署藥物食品檢驗局（八一）藥檢壹字第００一一五六號
    函示：吸用甲基安非他命後，在人體內存留之時間，最長可
    能不會超過九十六小時。觀之卷附尿液檢體監管紀錄表一紙
    所示，其採尿時間已如前述，足見被告在該二次採尿當時之
    前九十六小時以內某時刻，確有施用第二級毒品一次之犯行
    無疑。準此以觀，被告既有施用第二級毒品之犯行，自應將
    之送勒戒處所觀察、勒戒。本件聲請為有理由，應予准許等
    語。
三、本件抗告人即被告提起抗告辯稱：其並無施用第二級毒品安
    非他命，驗尿結果並不客觀，被告曾服用精神科之藥物，於
    採尿當時精神狀況不佳，警方復催促其完成採尿及封罐蓋章
    程序，其是於錄完口供之後方進行採尿，所經採集之尿液曾
    離開其視線。因警方辦理程序有瑕疵，其對於本件尿液檢驗
    結果表示不服。為此提起抗告，請求重新驗尿及調取警訊錄
    影帶，以免冤抑云云。
四、惟查被告經警所採取之尿液經送鑑定，結果呈毒品安非他命
    陽性之反應，有台灣尖端先進生技醫藥股份有限公司濫用藥
    物檢驗報告一紙附卷足憑。而氣相層析分析法為最具公信力
    之檢驗方法，並無出現偽陽性之可能，此有相關醫學文獻可
    參。再者，依行政院衛生署藥物食品檢驗局（八一）藥檢壹
    字第００一一五六號函示：吸用甲基安非他命後，在人體內
    存留之時間，最長可能不會超過九十六小時。觀之卷附尿液
    檢體監管紀錄表一紙所示，其採尿時間已如前述，足見被告
    在該二次採尿當時之前九十六小時以內某時刻，確有施用第
    二級毒品一次之犯行，應無疑義。被告雖辯稱：採尿當時精
    神狀況不佳，警方於錄完口供之後方對其進行採尿，所經採
    集之尿液曾離開其視線云云。然查，觀之警訊筆錄，記載：
    「我同意警方採集我的尿液檢驗，是由我自行將尿液注入清
    潔的空罐（誤載為「冠」瓶內並親自裝封」；且查被告親筆
    簽名並捺印指紋於筆錄末端；又本院觀之被告之簽名端正筆
    畫清楚。再查被告經查獲之地點房間茶几上，並經警查獲有
    安非他命2小包，即此足見被告上開所稱，應係飾卸之詞，
    不足採信。
五、綜上，被告確有施用第二級毒品安非他命之犯行，洵堪認定
    。聲請人聲請將被告送勒戒處所觀察、勒戒，經核屬實，應
    予准許，原裁定法院依毒品危害防制條例第二十條第一項、
    觀察勒戒處分執行條例第三條第一項、第二項，裁定被告應
    送勒戒處所觀察、勒戒，於法並無不合。抗告意旨，具狀空
    言指摘原裁定不當，請求予以撤銷，為無理由，應予駁回。
六、據上論斷，應依刑事訴訟法第四百十二條裁定如主文。
中　　華　　民　　國　　94　　年　　10　　月　　11　　日
　　　　　　　　　刑事第十二庭  審判長法　官　李文成
　　　　　　　　　　　　　　　      　法  官　王復生
　　　　　　　　　　　　　　　　　　  法  官　周盈文
以上正本證明與原本無異。
不得抗告。
                                      書記官　余姿慧
中　　華　　民　　國　　94　　年　　10　　月　　11　　日
